臺灣新竹地方法院刑事判決　　　　　　　 94年度訴字第207號
　　公　訴　人　臺灣新竹地方法院檢察署檢察官
　　被　　　告　甲○○
上列被告因違反毒品危害防制條例案件，經檢察官提起公訴（94
年度毒偵字第192號），及移送併案審理（94年度毒偵字第919號
），本院依簡式審判程序判決如下：
    主  文
甲○○連續施用第一級毒品，累犯，處有期徒刑捌月。扣案之第
一級毒品海洛因貳包（其中壹包淨重零點零肆公克、包裝重零點
貳壹公克；另壹包毛重零點公克），均沒收銷燬。
    事  實
一、甲○○前於民國88年5月間，因違反毒品危害防制條例案件
    ，經本院新竹簡易庭於89年4月11日以88年度竹簡字第878號
    判處有期徒刑6月、諭知易科罰金折算標準確定，並於92年4
    月30日執行完畢。
二、甲○○前於87年間，因施用毒品案件，經本院依職權裁定送
    觀察、勒戒後，認無繼續施用毒品傾向，其於87年11月27
    日出所，並經本院於88年1月7日以87年度易字第924號免刑
    判決確定。又於88年5月間，因2犯施用毒品案件，經本院以
    88年度毒聲字第1858號裁定送觀察、勒戒後，認有繼續施用
    毒品傾向，再經本院以88年度毒聲字第2518號裁定強制戒治
    ，嗣因停止戒治而交付保護管束，迄至89年11月29日因保護
    管束期滿而執行強制戒治完畢。
三、甲○○仍不知悔改，復於上開強制戒治執行完畢後5年內，
    另基於施用第一級毒品海洛因之概括犯意，自94年1月14日
    晚間9時30分許起至94年4月18日上午7時許止，分別在新竹
    市○○路○段678號國泰綜合醫院某處廁所、新竹市○○街
    161 巷2弄10號2樓等地，以注射針筒將第一級毒品海洛因注
    射入體內之方式，連續施用第一級毒品海洛因共4次。嗣於
    94 年1月14日晚間9時30分許，為警在國泰綜合醫院查獲
    ，並扣得第一級毒品海洛1包（淨重0.04公克、包裝重0.21
    公克）。94年4月18日晚間8時10分許，為警在新竹市○○
    街161 巷巷口查獲，並扣得第一級毒品海洛因1包（毛重0.3
    公克）
四、案經新竹市警察局第一分局報請臺灣新竹地方法院檢察署檢
    察官偵查起訴及移送併案審理。
    理  由
甲、程序部分：
    本件被告甲○○所犯施用毒品罪，係非死刑、無期徒刑、最
    輕本刑為3年以上有期徒刑之罪，被告於本院準備程序進行
    中，就被訴事實為有罪之陳述，經本院合議庭認合於刑事訴
    訟法第273條之1第1項之規定，裁定進行簡式審判程序，合
    先敘明。
乙、實體部分：
一、證據
（一）訊據被告甲○○就事實三所載犯罪事實，於本院準備程序
      、審理中均坦承不諱，而被告於94年1月14日為警查獲
      所採集之尿液（代號：A-034號），經送新竹市衛生局初
      驗、國防部憲兵司令部複驗結果，均呈海洛因經人體代謝
      後之嗎啡陽性反應，此有真實姓名代號對照表、新竹市衛
      生局於94年1月20日出具之衛檢字第814號不法藥物尿液初
      步篩檢報告書、國防部憲兵司令部刑事鑑識中心於94 年6
      月28日出具之（94）安鑑字第01472號鑑驗通知書附卷可
      稽（見毒偵字第192號偵查卷第52、53頁及本院卷）；
      94年4月18日為警查獲所採集之尿液（代號：A-211號），
      經送臺灣檢驗科技股份有限公司檢驗結果，呈海洛因經人
      體代謝後之嗎啡陽性反應，此有真實姓名代號對照表、臺
      灣檢驗科技股份有限公司於94年5月9日出具之濫用藥物尿
      液檢驗報告附卷可稽（見本院卷）。又被告於94年1月14
      日為警查扣之白粉1包，經送法務部調查局檢驗結果，認
      係第一級毒品海洛因，淨重0.04公克（包裝重0.21公克）
      ，有法務部調查局於94年3月22日出具之調科壹字第10000
      2357號鑑定通知書在卷足憑（見本院卷），此外，復有94
      年4月18日為警查扣之第一級毒品海洛因1包（毛重0.3公
      克）、查獲照片4幀可資佐證（見毒偵字第919號偵查卷第
      19、20、27頁），是認被告上開自白內容應與事實相符，
      被告施用第一級毒品海洛因犯行，堪予認定。
（二）被告前於87年間，因施用毒品案件，經本院依職權裁定送
      觀察、勒戒後，認無繼續施用毒品傾向，其於87年11月27
      日出所，並經本院於88年1月7日以87年度易字第924號免
      刑判決確定。又於88年5月間，因2犯施用毒品案件，經本
      院以88年度毒聲字第1858號裁定送觀察、勒戒後，認有繼
      續施用毒品傾向，再經本院以88年度毒聲字第2518號裁定
      強制戒治，嗣因停止戒治而交付保護管束，迄至89年11月
      29日因保護管束期滿而執行強制戒治完畢等情，有臺灣高
      等法院被告前案紀錄表、本院87年度易字第924號判決、8
      8年度竹簡字第878號簡易判決等件在卷足按，是被告於上
      開強制戒治執行完畢後5年內，再犯本案施用毒品犯行等
      事實，堪足認定，自應依法予以論罪科刑。
二、論罪科刑
（一）核被告甲○○所為，係犯毒品危害防制條例第10條第1項
      之施用第一級毒品罪。其施用第一級毒品海洛因前之持有
      第一級毒品海洛因之低度行為，為施用第一級毒品海洛因
      之高度行為所吸收，不另論罪。
（二）被告先後4次施用第一級毒品，時間緊接，所犯之罪名及
      犯罪構成要件均相同，顯係基於概括犯意反覆為之，為連
      續犯，依刑法第56條之規定，論以連續施用第一級毒品罪
      一罪，並加重其刑。
（三）公訴意旨雖僅就被告於94年1月14日施用海洛因犯行部分
      提起公訴，而本院其他論科部分，雖未據公訴人提起公訴
      ，惟被告此部分行為，與經提起公訴之部分，有連續犯之
      裁判上一罪之關係，已如前述，本院自應併予審酌，附此
      敘明。
（四）被告前於88年5月間，因違反毒品危害防制條例案件，經
      本院新竹簡易庭於89年4月11 日以88年度竹簡字第878號
      判處有期徒刑6月、諭知易科罰金折算標準確定，並於92
      年4月30日執行完畢等情，有臺灣高等法院被告前案紀錄
      表以及臺灣新竹地方法院檢察署刑案資料查註紀錄表等件
      附卷可佐，被告前受有期徒刑之執行完畢後，其於5年以
      內再犯本件有期徒刑以上之罪，為累犯，應依刑法第47條
      之規定，遞加重其刑。
（五）爰審酌被告無視法令之禁止，前已因施用毒品案件，經本
      院裁定觀察勒戒、強制戒治後，仍施用足以導致精神障礙
      及生命危險之成癮性毒品，顯無悔改之意，兼以施用毒品
      所生危害以自戕健康為主，及其施用期間長短，犯後坦承
      犯行等一切情狀，量處如主文所示之刑。
三、扣案之海洛因2包（其中1包淨重0.04公克、包裝重0.21公克
    ；另1包毛重0.3公克），核屬毒品危害防制條例所定之第一
    級毒品，且因外包裝袋已無從與毒品析離，均應依毒品危害
    防制條例第18條第1項前段之規定，併予宣告沒收銷燬。
四、據上論斷，應依刑事訴訟法第273條之1第1項、299條第1項
    前段，毒品危害防制條例第10條第1項、第18條第1項前段，
    刑法第11條、第56條、第47條，判決如主文。
本案經檢察官許麗美到庭執行職務。
中　　華　　民　　國　　94　　年　　8 　　月　　15　　日
                  刑事第一庭法    官  黃美文
以上正本證明與原本無異。
如不服本判決，應於判決送達後10日內向本院提出上訴狀 (應附
繕本 )，上訴於臺灣高等法院。
中　　華　　民　　國　　94　　年　　8 　　月　　15　　日
                            書 記 官  陳秀子
附錄論罪科刑法條：
毒品危害防制條例第10條第1項：
施用第一級毒品者，處六月以上五年以下有期徒刑。
